src/morphology/affixes/adjectives.lexc
LEXICON a_31_ee	!!= * @CODE@  pimmee, valkkee, kauhhee, hoppee ! TODO sort out nouns and adjectives
+A+Dial/Por:      x_31_ee         ;
+A+Dial/Var:^E2I^¤    x_31_ia       ;
+A+Dial/Jok:      vanha_a_23ea       ; ! Jok comp and superls is here

+A+Dial/Por:e     comp_m_odd   ;
+A+Dial/Var:^E2I^¤%>^A comp_mm ;

+A+Dial/Por:e%>i2 superl_m_odd ;
+A+Dial/Var:^¤%>i5 superl_m_odd ; ! not E2I because pimeimän

+A+Sg+Superl+Dial/Por:e%>i2    nom_n  ;
+A+Sg+Superl+Dial/Por:e%>i2%>n par_tA ;

LEXICON a_31_ussee	! ussee
+A+Dial/Por:se    x_31_ee_nomsg   ;
+A+Dial/Por:he    x_31_ee_oblique ;
+A+Sg+Compar:hee          nom_mpi        ;
+A+Sg+Compar:hee%>m^A     gen_n          ;
+A+Sg+Compar:hee%>mp      par_pA/A_group ; ! used2be included in LIGä twolc
+A+Sg+Compar:hee%>mp      ill_hAAn       ;
+A+Sg+Compar:hee%>mp^A    ess_nnA         ;
+A+Sg+Compar:hee%>m^A     sgpl_cases_odd  ;  ! ade, all, ine, ela, abl, tra

+A+Pl+Compar:hee%>m^A     nom_t          ;
+A+Pl+Compar:hee%>m       gen_mii/mitten ;
+A+Pl+Compar:hee%>m       par_ppii_group ;
+A+Pl+Compar:hee%>mp      ill_hiin       ; ! used2be +Ill:%>mp%>hi%>i2n K
+A+Pl+Compar:hee%>mp%>i2  ess_nnA         ;
+A+Pl+Compar:hee%>mp%>i2  com_nne         ;
+A+Pl+Compar:hee%>m%>i2   sgpl_cases_odd  ;

+A+Dial/Por:hei%>i2 superl_m_odd   ;
+A+Sg+Superl+Dial/Por:hei%>i2    nom_n  ;
+A+Sg+Superl+Dial/Por:hei%>i2%>n par_tA ;

LEXICON a_31_ea  
+A: x_31_ea ; 
+A:     comp_m_odd   ;
!+A+Dial/Var:^E2I^¤%>^A comp_mm ;

!+A+Dial/Por:e%>i2 superl_m_odd ;
+A:^A2I superl_m_odd ; 
!+A:^¤%>i5 superl_m_odd ; ! not E2I because pimeimän

LEXICON a_31_ii  !!= * @CODE@ auttii
+A: x_31_ii ;
+A: comp_m_odd   ;
+A: superl_m_odd ;

LEXICON a_31_uu  !!= * @CODE@ liehmuu
+A: x_31_uu ;
+A: comp_m_odd   ;
+A:%>i2 superl_m_odd ; !Se pitää olla i5, mutta se ei jostain syystä lyhenä loppu -u:n. TODO: saada i5 toimimaan niin kuin i2.  

LEXICON vanha_a_23ea	!!= * @CODE@ pimeä. Is Jok verson of vanha_a_23, never called from stems/adjectives.lexc
  :^¤ x_31_ia ; ! TODO Change ^¤ tag to a custom one
  :^¤%>^A comp_mm ;
  :^¤%>i5 superl_m_odd ;
  +Sg+Superl:^¤%>i2    nom_n  ;
  +Sg+Superl:^¤%>i2%>n par_tA ;


LEXICON a_12	!!= * @CODE@  pieni
+A: x_12        ;
+A: comp_m_odd  ;
+A:^E2I%>i5 superl_m_odd ;
+A+Dial/Var :^E2I superl_m_odd ; ! No superl i? maybe e:0 and i5 would be more appropriate
+A+Sg+Superl:^E2I%>i nom_n ;
+A+Sg+Superl:^E2I%>in par_tA ;

LEXICON a_12_si	!!= * @CODE@ uusi. uussiin only por, always one s in Var
+A+Dial/Por :^Por     x_12_si ;
+A+Dial/Var :^Var     x_12_si ;
+A+Dial/Jok :^Jok     x_12_si ;
+A+Dial/Por :^Por^WG  comp_m_odd   ;
+A+Dial/Var :^Var^WG  comp_m_odd   ;
+A+Dial/Jok :^Jok^WG  comp_m_odd   ;
+A+Dial/Por :^Por^E2I%>i5 superl_m_odd ; ! uusin +A+Sg+Superl+Nom:%>n
+A+Dial/Var :^Var^E2I%>i5 superl_m_odd ; ! uusin +A+Sg+Superl+Nom:%>n
+A+Dial/Jok :^Jok^E2I%>i5 superl_m_odd ; ! uusin +A+Sg+Superl+Nom:%>n
+A+Dial/Var :^E2I superl_m_odd ; ! No superl i? maybe e:0 and i5 would be more appropriate
!+A+Sg+Superl+Dial/Jok:^E2I%>i  nom_n ; ! uusiin
!+A+Sg+Superl+Dial/Jok:^E2I%>in par_tA ;
!+A+Sg+Superl+Dial/Var:^E2I%>i  nom_n ; ! uusiin
!+A+Sg+Superl+Dial/Var:^E2I%>in par_tA ;

LEXICON a_21_oi !ilakka, niin kuin "mustikka"
+A: x_21_oi ; 
+A:^WG     comp_m_odd   ;
+A+Pl+Compar+Dial/Var:^WG%>mp%>i2 par_A ; 
+A:^AO%>i5 superl_m_odd ; !Por:issa ei ole heikkoa astetta.  
!+A+Dial/Var:^AO   superl_m_odd ; ! Var:issa lyhyt -i myös mahd. superl,vaikkei kovin tavall.Eira(14)s183. Lisäksi var dialektissa oon heikko aste. 



LEXICON a_22 !!= * @CODE@ tyven
+A:e x_22 ;
+A:e comp_mm ;
!+A+Pl+Compar+Dial/-Var:e%>m%>ii2 gen_tten ; ! +Gen:e%>mm%>ii2tten K ; ! not in Var
+A:i5i superl_m_even ;
!+A+Dial/Var :i5 superl_m_even ;
+A+Dial/Var :i5 superl_mm ;
+A+Pl+Superl+Dial/Var:i5%>mm%>i2 gen_tten ;

LEXICON vanha_a_32m !!= * @CODE@ irtain
+A:   x_22_m     ;
+A:me comp_mm   ;
+A:mi superl_mm ;

LEXICON a_22_ma !!= * @CODE@ vasen sg taipuu kuitenki -ma, lämmin:lämpi

+A+Sg       :^WG        nom_n              ; ! +Nom:^WGn
+A+Sg       :m^A        gen_n          ;
+A+Sg       :m^A        gen_n_sg       ;
+A+Sg       :^WG%>n     par_tA         ; ! +Par:^WG%>nt^A PxxK
+A+Sg       :m          ill_hAAn       ; ! used2be +Ill:mh^A^A n_PxK
+A+Sg       :m^A        ess_nnA        ;
+A+Sg       :m^A        sgpl_cases_odd ;
!+A:m^A 2TAVU_V_ill_sg          ;

+A+Pl       :m^A        nom_t          ;
+A+Pl       :%>m        gen_mii/mitten_miin ;
+A+Pl       :%>m        par_ii_group   ;
+A+Pl       :m^HMETA    ill_hiin       ;
+A+Pl       :m%>i2      ess_nnA        ;
+A+Pl+Dial/Var    :m%>i2 com_ne         ;
+A+Pl+Dial/-Var   :m%>i2  com_nne        ; ! lämpiminne
+A+Pl       :m%>i2      sgpl_cases_odd ; ! ≠

+A:m^A  comp_mm       ;
+A:mi5i superl_m_even ;
+A+Dial/Var :mi5 superl_mm ;

+A+Pl+Compar+Dial/Por:m^A%>mpp%>i2%>i gen_n ;
+A+Pl+Superl+Dial/Var:mi5i%>mpp%>i2%>i gen_n ;

LEXICON a_32_as !!= * @CODE@ raskas
+A:    x_32_as ;
+A:haa comp_m_odd   ;
+A:hai superl_m_odd ;
!+A+Pl+Superl+Gen:hai%>m%>itten K ; !Variaatio? Ei ainakaan dial.

LEXICON vanha_a_33aes !!= * @CODE@ sinnikäs
+A:    x_32_aes ;
+A:hää comp_m_even   ; ! sinnikkhäämälä
+A:häi superl_m_even ;
! comp, superl, puuttuvat


LEXICON a_32_is !!= * @CODE@ valmis, kaunis
+A:    x_32_is ;
+A:hii comp_m_odd   ;
+A:hii superl_m_odd ;

! comp, superl, puuttuvat

LEXICON a_32_kärys !!= * @CODE@ kärys, so far this is the only word
+A:    x_32_kärys ;
+A:hyy comp_m_odd   ;
+A:hyi superl_m_odd ;


LEXICON x_32_kärys
  +Sg+Nom:%>y^WG%>s    K                 ;
  +Sg       :h%>yy        gen_n_sg          ;
  +Sg       :%>y^WG%>s    par_tA            ;
  +Sg       :h%>yy        ill_sseen         ;
  +Sg       :h%>yy        sgpl_cases_even   ;

  +Pl       :h%>yy        nom_t             ;
  +Pl       :h%>y%>i2     gen_tten          ;
  +Pl       :h%>y%>i2     par_tA            ;
  +Pl       :h%>yi        ill_ssiin         ;
  +Pl+Ess:h%>y%>i2%>ny PxxK              ; ! not to ess n pecause of the y??
  +Pl       :h%>y%>i2     com_ne            ;
  +Pl       :h%>y%>i2     sgpl_cases_even   ;


LEXICON a_32_et !!= * @CODE@ tuoret
+A:    x_32_et  ;
+A:hee comp_m_odd   ;
+A:hei superl_m_odd ;
! comp, superl, puuttuvat

LEXICON a_32_u !!= * @CODE@ vaipunu:vaipun ! perfect participle
+A+Sg       : nom_u   ;
+A: PRFPRC_OBL  ;
+A:hee comp_m_even   ;
+A:hei superl_m_even ;
!+A+Sg+Par:u%>tt^A K ;
!+A:hee vanha_x_33_t_ts_common ;
!+A+Sg+Ill:hee mTAVU_VV-ill ;
!+A+Pl+Gen:hee%>i2 gen_tten     ;
!+A+Pl:hee%>i2  com_ne;

LEXICON a_32_väsynyt !!= * @CODE@ väsyny:väsyn, so far this is the only word ! perfect participle
+A+Sg       : nom_y ;
+A: PRFPRC_OBL ;
+A:hee comp_m_even   ;
+A:hei superl_m_even ;

LEXICON a_32_nny !!= * @CODE@ hengistynny:hengistynn
+A+Sg: nom_y ;
+A: PRFPRC_OBL ;
+A:hee comp_m_odd   ;
+A:hei superl_m_odd ;

LEXICON a_22_excns !!= * @CODE@ = veres
+A:    x_22_excns   ;
+A:kse comp_m_odd   ;
+A:ksi5i superl_m_odd ; ! Do they have superl? TODO


!LEXICON vanha_a_41_s_kse
!+A:^WG # ;



LEXICON a_22_inen !!= * @CODE@ varovainen
+A:   x_22_inen    ;
+A:se comp_m_odd   ;
+A:ssi5i superl_m_odd ;


LEXICON a_22_inen_odd !!= * @CODE@ sininen
+A:   x_22_inen_odd ;
+A:se comp_mm ;
+A+Dial/Por :ssi5i superl_m_even ;

+A+Dial/Var :si5i  superl_m_even ;
+A+Dial/Var :si5   superl_mm     ;
+A+Dial/Jok :si5i  superl_m_even ;

+A+Pl+Compar+Dial/Por:se%>mm%>ii2 gen_tten ; ! +Gen:se%>mm%>ii2tten K ;
+A+Sg+Superl+Dial/Por:ssi%>in par_tA ;


LEXICON MATON !!= @CODE@ ! TODO TODO TODO ajattelemattomalle lle lla nna
  : a_22_ton_even ;
